da: Hastighedsklasse for motorcykeldæk: H; J; L; M; N; P; Q; R; S; T; U; V; W; Y; ZR; Andet
pt-PT: classificação de velocidade dos pneus de motociclos: H; J; L; M; N; P; Q; R; S; T; U; V; W; Y; ZR; Outro
it: Indice di velocità del pneumatico da moto: H; J; L; M; N; P; Q; R; S; T; U; V; W; Y; ZR; Altro
ja: オートバイ用タイヤの速度定格: H; J; L; M; N; P; Q; R; S; T; U; V; W; Y; ZR; その他
nl: Motorfietsband snelheidsindex: H; J; L; M; N; P; Q; R; S; T; U; V; W; Y; ZR; Overig
fi: Moottoripyörän renkaan nopeusluokitus: H; J; L; M; N; P; Q; R; S; T; U; V; W; Y; ZR; Muu
sl-SI: Indeks hitrosti motoristične pnevmatike: H; J; L; M; N; P; Q; R; S; T; U; V; W; Y; ZR; Drugo
cs: Rychlostní index motocyklových pneumatik: H; J; L; M; N; P; Q; R; S; T; U; V; W; Y; ZR; Jiné
zh-CN: 摩托车轮胎速度级别: H; J; L; M; N; P; Q; R; S; T; U; V; W; Y; ZR; 其他
pt-BR: Pneu de motocicleta índice de velocidade: H; J; L; M; N; P; Q; R; S; T; U; V; W; Y; ZR; Outros
lt-LT: Motociklo padangos greičio indeksas: H; J; L; M; N; P; Q; R; S; T; U; V; W; Y; ZR; Kita
hr-HR: Indeks brzine motociklističkih guma: H; J; L; M; N; P; Q; R; S; T; U; V; W; Y; ZR; Ostalo
tr: Motosiklet lastiği hız derecesi: H; J; L; M; N; P; Q; R; S; T; U; V; W; Y; ZR; Diğer
vi: Xếp hạng tốc độ của lốp xe mô tô: H; J; L; M; N; P; Q; R; S; T; U; V; W; Y; ZR; Khác
ro-RO: Indicele de viteză al anvelopelor pentru motociclete: H; J; L; M; N; P; Q; R; S; T; U; V; W; Y; ZR; Altele
zh-TW: 機車輪胎速度等級: H; J; L; M; N; P; Q; R; S; T; U; V; W; Y; ZR; 其他
th: อัตราความเร็วของยางรถจักรยานยนต์: H; J; L; M; N; P; Q; R; S; T; U; V; W; Y; ZR; อื่นๆ
nb: Hastighetsvurdering for motorsykkeldekk: H; J; L; M; N; P; Q; R; S; T; U; V; W; Y; ZR; Annet
hu: Motorkerékpár gumiabroncsának sebességbesorolása: H; J; L; M; N; P; Q; R; S; T; U; V; W; Y; ZR; Egyéb
bg-BG: Скоростен индекс на мотоциклетна гума: H; J; L; M; N; P; Q; R; S; T; U; V; W; Y; ZR; Друг
sv: Hastighetsklass för motorcykeldäck: H; J; L; M; N; P; Q; R; S; T; U; V; W; Y; ZR; Övrigt
en: Motorcycle tire speed rating: H; J; L; M; N; P; Q; R; S; T; U; V; W; Y; ZR; Other
pl: Indeks prędkości opon motocyklowych: H; J; L; M; N; P; Q; R; S; T; U; V; W; Y; ZR; Inne
es: Índice de velocidad de los neumáticos de motocicleta: H; J; L; M; N; P; Q; R; S; T; U; V; W; Y; ZR; Otro
el: Βαθμολογία ταχύτητας ελαστικών μοτοσικλέτας: H; J; L; M; N; P; Q; R; S; T; U; V; W; Y; ZR; Άλλο
de: Geschwindigkeitsindex für Motorradreifen: H; J; L; M; N; P; Q; R; S; T; U; V; W; Y; ZR; Sonstige
fr: Indice de vitesse du pneu de moto: H; J; L; M; N; P; Q; R; S; T; U; V; W; Y; ZR; Autre
sk-SK: Index rýchlosti motocyklových pneumatík: H; J; L; M; N; P; Q; R; S; T; U; V; W; Y; ZR; Iné
ko: 오토바이 타이어 속도 등급: H; J; L; M; N; P; Q; R; S; T; U; V; W; Y; ZR; 기타
ru: Индекс скорости мотоциклетной шины: H; J; L; M; N; P; Q; R; S; T; U; V; W; Y; ZR; Другое